【裁判字號】    91,易,1587
【裁判日期】    920113
【裁判案由】    賭博
【裁判全文】
臺灣臺南地方法院刑事判決
    公  訴  人  臺灣台南地方法院檢察署檢察官
    被      告  丙○○
                丁○○
    右二人共同
    選任辯護人  郁旭華
                王燕玲
右列被告因賭博案件，經檢察官提起公訴（九十一年度偵字第四八四二號、第一一五
五三號），本院判決如左：
    主  文
丙○○、丁○○共同以賭博為常業，各處有期徒刑肆月，如易科罰金，均以參佰元折
算壹日。
扣案之『滿貫大亨』拾肆台、『迷十三』柒台、『新象王』參台、『紅粉玫瑰』貳台
、『對花遊戲』壹台、『金銀豹』壹台、『王牌』壹台、『台灣大老二』壹台及『元
寶電子遊戲場寄分卡』伍拾柒張暨賭資新台幣壹仟壹佰元，均沒收。
    事  實
一、丙○○與丁○○係父子關係，丙○○自民國八十九年十月間某日起，在台南縣佳
    里鎮○○里○○街八號一樓開設『元寶電子遊戲場』，丁○○於九十年六月四日
    向台南縣政府申請經營電子遊戲場業為掩飾，並擔任該遊戲場之負責人，在該遊
    戲場之公眾得出入之場所，擺設『滿貫大亨』十四台、『迷十三』七台、『新象
    王』三台、『紅粉    玫瑰』二台、『對花遊戲』一台、『金銀豹』一台、『王
    牌』一台、『台灣大老二』一台，合計共三十台，並由丙○○、丁○○輪流看管
    該遊戲場、且自九十年十一月間某日起，央請乙○○○（另為簡易判決處刑）在
    店內從事為賭客開分、洗分及兌換現金等工作。丙○○、丁○○、乙○○○共同
    基於以經營電玩賭博維生之犯意聯絡及行為分擔，在上開遊藝場內，利用前開電
    動賭博機具，與不特定人賭博財物，其賭博方法為：賭客就各種不同型式機台按
    一比三、一比五、一比十不等比例換幣開分押注，押中可得積分，押不中積分則
    歸機具沒入，最後以積分按電動玩具不等比例換取現金，迄九十一年五月四日二
    十時二十分許，適基於賭博概括犯意曾於九十一年五月一日前往賭博輸五百元之
    甲○○（另為簡易判決處刑）再於上開時日，因開分把玩『滿貫大亨』電動機台
    賭博贏得三百三十分，向乙○○○表示要洗分兌換新台幣（下同）一千一百元，
    乙○○○即帶甲○○至該遊戲場兌換籌碼處之廁所內，將一千一百元交給甲○○
    ，為警當場查獲，並扣得上開賭博性電動玩具三十台與丙○○、丁○○供賭博用
    之『元寶電子遊戲場寄分卡』五十七張暨賭資一千一百元。
二、案經臺南縣警察局佳里報告臺灣臺南地方法院檢察署檢察官偵查起訴。
    理  由
一、右揭犯罪事實，業據被告丙○○、丁○○本院供認不諱，核與同案被告乙○○○
    、甲○○供述情節相符，並有上開賭博性電動玩具三十台、元寶電子遊戲場寄分
    卡五十七張及賭資一千一百元扣案可稽，被告自白與事實相符，事證明確，犯行
    足可認定，應依法論科。
二、按刑法上所謂常業犯，係指反覆以同種類之行為目的之社會活動職業性犯罪而言
    ，亦即恃犯罪以維生，縱令同時兼操持其他職業，仍無礙其為常業犯罪，非謂常
    業犯必須別無其他正當職業始克構成，最高法院八十二年台上字第二０七一號著
    有判例可資參照。被告丙○○、丁○○經營前開遊藝場，擺設之電動賭博機具達
    三十台，依該遊藝場經營之規模、時間等情觀之，顯係以長期經營之意而為營業
    ，並希冀吸引不特定人前來利用機具賭博，自係賴以營生無疑。核被告丙○○、
    丁○○所為，均係犯刑法第二百六十七條之以賭博為常業罪。被告丙○○、丁○○及乙○○○三人就上開犯行間，有犯意聯絡及行為分擔，均應論共同正犯。爰
    審酌被告丙○○、丁○○之犯罪動機、目的、手段、素行紀錄、犯後坦承犯行、
    經營遊戲場之時間、所得之利益、不思以正當方法獲取財物，竟經營電子遊戲場
    以賭博為常業，助長社會僥倖心理，使人廢時失業，趨於怠惰等一切情狀，分別
    量處如主文所示之刑，並分別諭知易科罰金之折算標準，以資懲儆。再公訴人就
    被告丁○○犯後態度不佳，飾詞卸責、毫無悔意等情，具體求處判刑有期徒刑一
    年，不得緩刑等情。然被告丁○○所犯最重本刑為二年以下有期徒刑之罪，且經
    公訴人具體求刑後，即於本院坦承犯行，請求輕判，尚知悔悟，顯公訴人所為之
    求刑已生效力，本院審酌如依公訴人所為求刑判處有期徒刑一年，尚屬過重，併
    予敘明。
三、扣案『滿貫大亨』十四台、『迷十三』七台、『新象王』三台、『紅粉玫瑰』二
    台、『對花遊戲』一台、『金銀豹』一台、『王牌』一台、『台灣大老二』一台
    ，係當場賭博之器具及賭資一千一百元係在兌換籌碼處之財物，均應依刑法第二
    百六十六條第二項之規定沒收。另扣案之元寶電子遊戲場寄分卡五十七張係被告
    丙○○、丁○○所有，且供賭博犯罪所用之物，應依刑法第三十八條第一項第二
    款宣告沒收。
據上論斷，應依刑事訴訟法第二百九十九條第一項前段、刑法第二十八條、第二百六
十七條、第二百六十六條第二項、第四十一條第一項前段、第三十八條第一項第二款
，罰金罰鍰提高標準條例第一條前段、第二條，判決如主文。
本案經檢察官吳文政到庭執行職務。
中      華      民      國      九十二      年      一    月    十三    日
                                  臺灣臺南地方法院刑事第五庭
                                          法  官  蘇  清  水
右正本證明與原本無異。
如不服本判決，應於判決送達後十日內，向本院提出上訴狀。（應附繕本）
                                          書記官  陳  信  良
中      華      民      國      九十二      年      一    月十三    日
附錄本案所犯法條全文：
刑法第二百六十七條
  以賭博為常業者，處二年以下有期徒刑，得併科一千元以下罰金。


司法院資訊處製作；財團法人民間司法改革基金會備份。
